---
title: "Homework"
author: "Ján Gašper"
date: "1 apríla 2019"
output: html_document
---

```{r setup, include=FALSE}
knitr::opts_chunk$set(echo = TRUE)
```

Dáta ```dt_pol_w_claims``` už mám načítané. Ideme rozdeliť dáta na tréningové a validačné. Validačných dát bude $q=5\%$.
Budeme sa zaoberať iba dátami pre súkromné autá, ktoré sú poistené na nenulovú sumu. Ideme skúsiť predikovať, či bude mať daný zákazník nulový burning cost, alebo nie.

```{r}
setwd("D:/GeneralInsurance_Class")
dt_pol_w_claims <- readRDS("Data/dt_pol_w_claims.rds")
dt_homework <- dt_pol_w_claims[dt_pol_w_claims$Veh_type1 == "private car",]
na.omit(dt_homework)
dt_homework$NoBurn <- dt_homework$Burning_Cost <= 0
dt_homework <- dt_homework[dt_homework$Sum_insured > 0,]
n <- nrow(dt_homework)
set.seed(123456)
q <- .05
rnd <- runif(n)
dt_train <- dt_homework[rnd>q,]
dt_valid <- dt_homework[rnd<=q,]
```

D_age_banded

```{r}
library(ggplot2)
ggplot(data=dt_train, aes(x=log10(dt_train$Sum_insured), y=NoBurn)) + geom_point() + geom_jitter()
```

Vyzerá, že najviac tých, čo majú nenulový burning cost majú poistnú sumu okolo $10^4$. Stále je to však dosť málo.


Skúšal si urobiť vlastný model, kde pravdepodobnosť nulového burning costu budem modelovať ako
$$
\Pr(BC =0) = \frac{p}{1+e^{-a_0 - a_1x}} + \frac{r}{1+e^{-b_0 - b_1x}}
$$
kde $x$ je desiatkový logaritmus poistenej sumy. Tento postup ale zlyhal. Nájsť minimum tak plochej funkcie r-ko nezvládne.


Skúšam iný vlastný model. Pravdepodobnosť toho, že niekto bude mať nenulový burning cost budem modelovať z tréningových dát. Idme na to takto: Povedzme, že si niekto chce poistiť auto na sumu $1000$, čo je štvorciferné číslo. Pozrieme sa na to, koľko ľudí, ktorí sa poistili na sumu rádu $4 - b$ až $4 + b$ a aký podiel z nich nenulový burning cost. Tento podiel bude náš ohdad pravdepodobnosti. (Z matematického hľadiska ide o podiel dvoch konvolúcií s binárnou funkciou. Možno by bolo zaujímavé pozrieť sa, keby sme použili iné ako binárne jadro. Ale to za... ehm... hodinu na domácu úlohu... ehm... nestihnem. Aj tá funkcia ```f``` by sa dala urobiť vektorovo, ale meh...)

```{r}
f <- function(x, bw=.25){
  (sum(dt_train[dt_train$Sum_insured < 10^(x-bw),]$NoBurn) - sum(dt_train[dt_train$Sum_insured < 10^(x+bw),]$NoBurn)) / ((nrow(dt_train[dt_train$Sum_insured < 10^(x-bw),])) - (nrow(dt_train[dt_train$Sum_insured < 10^(x+bw),])))
}
x <- seq(0, 6, by=.05)
y <- x
for (i in 1:length(x)){
  y[i] <- f(x[i])
}

plot(x,y, "l", lwd=2, xlab="Počet cifier poistenej sumy", ylab="Pr(BC = 0)")
```


Poďme otestovať náš model napríklad v $L_1$ norme na validačných dátach:
(Pozor, bude to trvať dlho, ozaj som to nestihol nakódiť dobre.)
```{r}
S <- 0
for (i in 1:nrow(dt_valid)){
  temp <- f(log10(dt_valid$Sum_insured[i]))
  if (!is.nan(temp)){
    S <- S + abs(dt_valid$NoBurn[i] - temp)
  }
}
S

```
Dostali sme číslo $145,6279$. Toto číslo bude miera nekvality nášho modelu - čím bude nižšia, tým lepší model máme.


Skúsme sa teraz pozrieť na "úbohý model" - budeme považovať pravdepodobnosť že burning cost je rovný nule za nezávislú od poistnej sumy (teda konštantnú). Odhadneme napríklad pomocou maxima vierohodnosti v $L_2$ norme. Využijeme poznatky z ekonometrie a uvedomíme si, že odhad bude vlastne priemer. Pozrieme sa, čo sa deje s odchýlkou:

```{r}
S <- sum(abs(dt_valid$NoBurn - mean(dt_train$NoBurn)))
S
```

Náš model je asi nafigu, pretože naša metrika ukazuje veľmi podobné číslo. Pre iný výber validačných dát by možno vyšla odchýlka aj väčšia.


Dobre, viac som toho nestihol.
Ale išiel by som modelovať pre tých, čo majú nenulový burning cost na základe viacerých faktorov. Napríklad by som urbobil novú premennú, ktorá by bola rôzna pre každý typ zákazníka a každý vek. Zlúčil by som vekovú skupinu od 80 rokov nahor. Taktiež skupina <25 rokov by sa dala zlepiť s vými čo majú menej ako 30 rokov. Pre každú skupinu by sa dala robiť regresia zvlášť a hádam by sme na niečo prišli.

```{r}
"počty poistiek pre jednotlivé typy zákazníkov a vek"
table(dt_train[,c("D_age_banded", "Customer_Type")])
```

Toto by bolo treba nejako spraviť: dať tam novú premennú pre kartézky súčin vekových kategórii a typu zákazníka, pridať ďalšie premenné, otestovať štatistickú významnosť parametrov a pozrieť sa čo na to validačné dáta.

```{r}
HWModel2 <- glm(data=dt_train[dt_train$Burning_Cost>0,], formula = Burning_Cost ~ 1 + D_age_banded + Customer_Type, family=Gamma())

summary(HWModel2)
```





